【裁判字號】    97,台抗,367
【裁判日期】    970516
【裁判案由】    殺人未遂延長羈押
【裁判全文】
最高法院刑事裁定              九十七年度台抗字第三六七號
抗  告  人  甲○○
選任辯護人  林復宏律師
上列抗告人因殺人未遂案件，不服台灣高等法院中華民國九十七
年二月二十九日延長羈押之裁定（九十六年度上更(一)字第六三八
號），提起抗告，本院裁定如下：
    主  文
抗告駁回。
    理  由
按被告究竟有無刑事訴訟法第一百零一條、第一百零一條之一所
規定之羈押要件，應否羈押，以及羈押後其羈押原因是否仍然存
在，有無繼續羈押之必要，事實審法院本得斟酌訴訟進行程度及
其他一切情形而認定，故受羈押之被告除確有刑事訴訟法第一百
十四條所列情形之一者外，其應否羈押或延長羈押，事實審法院
自有認定裁量之權，苟無濫用其權限之情形，即不得任意指為違
法。本件原裁定略以：抗告人甲○○因殺人未遂案件，經原審認
有刑事訴訟法第一百零一條第一項第三款之情形，非予羈押，顯
難進行審判，有羈押之必要，而執行羈押，嗣經第一次延長羈押
，至民國九十七年三月十四日，延長羈押期間即將屆滿。茲以其
羈押原因依然存在，認有繼續羈押之必要，而裁定自九十七年三
月十五日起，延長羈押貳月。經核於法並無違誤。抗告意旨略稱
：原審法院於九十七年二月二十九日為延押訊問，但並未及時通
知辯護人到庭，已違背法令。本件實無證據證明抗告人犯罪，抗
告人前聲請具保停止羈押，原審竟只以抗告人經第一審及原審前
審判決有罪為理由，而予駁回。抗告人已提起抗告。本件延長羈
押裁定，亦屬輕率，請撤銷原裁定，另為准許具保停止羈押之裁
定等語。惟查：刑事訴訟法第一零八條第一項前段規定：羈押被
告，偵查中不得逾二月，審判中不得逾三月。但有繼續羈押之必
要者，得於期間未滿前，經法院依第一百零一條或第一百零一條
之一之規定訊問被告後，以裁定延長之。因此於為延長羈押之裁
定前，如已經合法訊問被告，並使其陳述意見，其形式要件即已
具備。而為延長羈押裁定前之訊問程序，並無如刑事訴訟法第二
百七十一條第一項、第二百七十三條第一項，於審判期日或於準
備程序時，應通知辯護人到庭之規定。則經羈押之被告如已選任
辯護人，惟於訊問時未及時通知辯護人到庭，其程序雖不無瑕疵
，然仍難謂其訊問為不合法，進而影響其延長羈押裁定之效力。
此與刑事訴訟法第三百七十九條第七款所定，辯護人未經到庭辯
護而逕行審判為當然違背法令之情形有別。自不得執此資為抗告
之合法理由。至本件抗告人前曾聲請具保停止羈押，經原審裁定
駁回，抗告人提起抗告一節，核與本件延長羈押裁定是否適法無
關。是本件抗告為無理由，應予駁回。至其請求另為裁定准予具
保停止羈押云云，則非本院所審究之範圍，附此敘明。
據上論結，應依刑事訴訟法第四百十二條，裁定如主文。
中    華    民    國  九十七  年    五    月   十六   日
                      最高法院刑事第四庭
                          審判長法官  林  增  福
                                法官  張  清  埤
                                法官  陳  世  雄
                                法官  蔡  國  在
                                法官  石  木  欽
      本件正本證明與原本無異
                                      書  記  官
中    華    民    國  九十七  年    五    月   二十   日
                                                     Ｒ


司法院資訊處製作；財團法人民間司法改革基金會備份。
